【裁判字號】    89,上易,1938
【裁判日期】    891006
【裁判案由】    違反動產擔保交易法
【裁判全文】
臺灣高等法院臺南分院刑事判決          八十九年度上易字第一九三八號  Ａ
      上  訴  人
      即  被  告  乙  ○  ○
右上訴人因違反動產擔保交易法案件，不服臺灣臺南地方法院八十九年度易字第一四
四五號中華民國八十九年十月六日第一審判決（起訴案號：臺灣臺南地方法院檢察署
八十九年度偵字第四一Ｏ七號），提起上訴，本院判決如左：
      主      文
上訴駁回。
      事      實
一、乙○○於民國（下同）八十七年四月十三日，與甲○○○○份有限公司台南分公
    司（下稱匯豐公司）訂立附條件買賣契約書，購買車牌號碼Ｎ七—六四八九號自
    用小客車一部，約定分期付款總價為新台幣（下同）八十三萬七千六百四十八元
    ，分三十六期付款，每月一期付二萬三千二百六十八元，標的物存放處所為台南
    縣學甲鎮平西里西平寮二十號，於買方付清全部價款之前，標的物仍屬出賣人所
    有，買方不得擅自遷移或為其他處分，詎乙○○意圖自己不法之利益，於繳納第
    十八期分期款後，即共計繳納十八期後，未再給付所欠十八期分期價款四十四萬
    二千零九十二元，並將上開車輛遷移至嘉義市○○路附近，使匯豐公司收款人員
    遍尋無著，致生損害於匯豐公司。
二、案經被害人匯豐公司訴請台灣台南地方法院檢察署檢察官偵查起訴。
      理      由
一、訊據上訴人即被告乙○○固坦承以前開自用小客車向告訴人辦理動產擔保借款，
    嗣後尚有本息未給付之事實，惟否認有右揭犯行，辯稱伊不知不可出售前開車輛
    ，且告訴人並未告知不可移動上開車輛，實無不法所有之意圖云云。惟查：被告
    於原審審理時供稱：匯豐公司確實不知道伊車子開去何處，核與告訴人代理人陳
    明華（即匯豐公司之職員）於偵、審理中之指訴：車輛係由被告乙○○本人來買
    ，車子於八十九年四月七日找到時，正由一位梁先生在使用。（參見偵查卷第二
    十五頁反面、第二十六頁、原審卷第十三頁），並有附條件買賣契約書、動產擔
    保交易附條件買賣設定登記申請書、本票、車款明細表、他項權利證明書、抵押
    權設定契約書等件附卷可稽。足徵被告確於未經債權人匯豐公司之同意，將該車
    遷移他處，違背將前揭車輛存放動產抵押契約所明定之存放處所之義務，妨害債
    權人之佔有，並交由他人使用，足認被告具有不法利益之意圖，將該交易標的物
    即前揭車輛遷出約定之存放處所，至為灼然，被告前揭所辯，顯係事後圖卸刑責
    之詞，無足採信。本件事證明確，被告犯行堪以認定，應予依法論處。
二、核被告所為，係犯動產擔保交易法第三十八條之罪。原審以被告乙○○罪證明確
    ，因予適用動產擔保交易法第三十八條、刑法第十一條前段、罰金罰鍰提高標準
    條例第一條前段、第二條規定，並審酌被告犯罪動機、目的、手段及犯罪後態度
    及已與告訴人達成和解等一切情狀，量處被告拘役伍拾日，復依法諭知如易科罰
    金以三百元折算一日之標準。本院經核原判決認事用法，並無不合，量刑亦稱允
    當。上訴意旨，空言否認犯罪，並指摘原審判決量刑太重，為無理由，應予駁回
    。據上論斷，應依刑事訴訟法第三百六十八條，判決如主文。
本案經檢察官羅清溪到庭執行職務。
中    華    民    國      八十九      年      十二      月    二十一    日
                                  臺灣高等法院臺南分院刑事第四庭
                                      審判長法官  陳    義    仲
                                            法官  宋    明    蒼
                                            法官  蔡    崇    義
右正本證明與原本無異。
不得上訴。
                                      法院書記官  李    育    儒
中    華    民    國      八十九      年      十二      月    二十八    日
附錄本案論罪科刑條文：
動產擔保交易法第三十八條
動產擔保交易之債務人，意圖不法之利益，將標的物遷移、出賣、出質、移轉、抵押
或為其他處分，致生損害於債權人者，處三年以下有期徒刑、拘役或科或併科六千元
以下之罰金。


司法院資訊處製作；財團法人民間司法改革基金會備份。
